臺灣屏東地方法院刑事裁定
111年度聲字第624號
聲  請  人  
即  被  告  王秋閔



上列聲請人即被告因違反毒品危害防制條例案件（本院109年度
原訴字第19號、109年度訴字第392號），聲請交付法庭錄音、錄
影光碟，本院裁定如下：
　　主  文
聲請人於繳納相關費用後，准予轉拷交付如附表所示之法庭錄音
光碟，並禁止聲請人再行轉拷利用。 
其餘聲請駁回。
　　理　由
一、聲請意旨略以：為俾利證據能力，依法聲請調閱如附表編號
    1、2所示準備程序、審判程序期日之全程錄音、錄影檔案，
    以及臺灣屏東地方檢察署偵查庭於民國109年4月16日之全程
    錄音、錄影檔案等語。
二、按法院組織法第90條之1第1項明定：「當事人及依法得聲請
    閱覽卷宗之人，因主張或維護其法律上利益，得於開庭翌日
    起至裁判確定後6個月內，繳納費用聲請法院許可交付法庭
    錄音或錄影內容。但經判處死刑、無期徒刑或10年以上有期
    徒刑之案件，得於裁判確定後2年內聲請」。又法庭錄音錄
    影及其利用保存辦法第8條第1項亦規定：「當事人及依法得
    聲請閱覽卷宗之人，因主張或維護其法律上利益，聲請交付
    法庭錄音或錄影內容時，應敘明理由，由法院為許可與否之
    裁定」。
三、查本件聲請意旨已敘明為維護聲請人即被告法律上利益之理
    由，而其聲請並無依法令規定得不予許可或限制聲請閱覽、
    抄錄或攝影卷內文書之情形，核其所請，為有理由。是聲請
    人於繳交費用後，准予轉拷如附表所示之錄音光碟；惟依法
    院辦理聲請交付法庭錄音錄影內容應行注意事項第6點規定
    ，則另禁止聲請人再行轉拷利用。
四、至聲請人雖另聲請交付臺灣屏東地方檢察署偵查庭於109年4
    月16日之全程錄音、錄影檔案，惟此部分之錄音、錄影非由
    本院保管，本院無從交付此部分之錄音、錄影光碟，聲請人
    就此部分之聲請自難准許；此外，聲請人聲請交付法庭「錄
    影」光碟部分，按依法庭錄音錄影及其利用保存辦法第2條
    規定：「為維護法庭之公開透明及司法課責性，法院審理民
    事、刑事、行政訴訟案（事）件及家事、少年保護事件於法
    院內開庭時，應予錄音。其他案（事）件有必要錄音時，亦
    同。法院於必要時，得在法庭內使用錄影設備錄影。」、第
    7條規定：「法庭內之錄影，由審判長、受命法官或受託法
    官指揮實施，並命記明於筆錄。」，可知法庭錄影係法院認
    為有必要時，始由審判長、受命法官或受託法官指揮實施攝
    錄本案法庭活動，非必一律為之，且本件並無在法庭內使用
    錄影設備錄影，故無法庭錄影光碟。況本件依聲請意旨可知
    ，聲請人係針對證據能力而為本件聲請，然其聲請轉拷交付
    之法庭錄音光碟就此實已足夠聲請人了解其內容，自無轉拷
    法庭錄影光碟之必要，是聲請人此部分聲請，亦予駁回。
五、依刑事訴訟法第220條，裁定如主文。
中　　華　　民　　國　　111 　年　　6 　　月　  30　　日
　　　　　　　　 　 刑事第一庭　審判長法　官　王以齊
　　　　　　　　　　　　　　 　　　　 法　官　粘凱庭
　　　　　　　　　　　　　　　　　 　 法　官　楊宗翰
以上正本證明與原本無異。
如不服本裁定應於裁定送達後5日內向本院提出抗告書狀敘述抗告之理由抗告於臺灣高等法院高雄分院。　　　　　　　　　　
中　　華　　民　　國　　111 　年　　6 　　月　  30  　日
                                     書記官  黃依玲
　　　　　　　　　　　　　　　　　　 　　　
附表：
編號 交付之錄音光碟內容 1 本院109年度原訴字第19號、109年度訴字第392號案件（聲請意旨誤載為110年度原訴字第11號）民國109年8月13日準備程序期日 2 本院109年度原訴字第19號、109年度訴字第392號案件109年11月10日審判程序期日